# 母子公司互换分公司账务处理

提问人：qingzheng518 时间：2019-09-24 15:43:56
请教陈老师，有一个客户 A，有一个全资子公司B，这两个公司各有一个分公司。目前，客户 A 计划用自己的分公司来置换 B 公司的分公司。两个分公司，都可以作为独立的业务。请问陈老师，该项交易是否属于权益性交易？
项目组意见：A 与 B 公司互换分公司，且分公司都可以作为独立业务，因此，建议使用权益性交易处理。两个分公司价值差异调整权益。
是否可以这样操作？谢谢

回答人：chenyiwei
A 公司：换出分公司 A1 的净资产账面价值与换入分公司 B1 的净资产账面价值之间的差额调整对 B 的长期股权投资成本。
B 公司：换出分公司 B1 的净资产账面价值与换入分公司 A1 的净资产账面价值之间的差额调整权益。对换入 A1 作为同一控制下合并处理，换出的B1 作为合并对价。